hu: Érem felületkezelése: Antik; Szálcsiszolt; Zománcozott; Csillámos; Kalapácsolt; Matt; Polírozott; Szatén; Texturált; Egyéb
cs: Povrchová úprava medaile: Antik; Kartáčovaný; Smaltované; Třpytivý; Tepáný; Matný; Leštěný; Saténový; S texturou; Jiné
lt-LT: Medalio apdaila: Antikvarinis; Šlifuotas; Užpildytas emale; Su blizgučiais; Kaltas; Matinis; Poliruotas; Satininis; Tekstūruotas; Kita
ro-RO: Finisaj medalie: Antichizat; Periat; Umplut cu email; Sclipici; Ciocănit; Mat; Lustruit; Satinat; Texturat; Altele
fi: Mitalin viimeistely: Antiikki; Harjattu; Emalitäytteinen; Kimalle; Vasaroitu; Matta; Kiillotettu; Satiini; Teksturoitu; Muu
de: Finish der Medaille: Antik; Gebürstet; Emailliert; Glitzer; Gehämmert; Matt; Poliert; Satin; Strukturiert; Sonstiges
th: จบการแข่งขันด้วยเหรียญรางวัล: แอนทีค; ปัดเงา; เติมอีนาเมล; กากเพชร; รอยค้อน; แมตต์; ขัดเงา; ซาติน; มีพื้นผิว; อื่นๆ
es: Acabado de la medalla: Antiguo; Cepillado; Relleno de esmalte; Brillantina; Martillado; Mate; Pulido; Satinado; Texturizado; Otro
bg-BG: Външен вид на медала: Античен; Шлайфан; С емайл; Брокат; Кован; Матов; Полиран; Сатенен; Текстуриран; Друго
ko: 메달 마감: 앤틱; 브러시드; 에나멜 필드; 글리터; 해머드; 무광; 유광; 새틴; 텍스처; 기타
da: Medaljefinish: Antik; Børstet; Emaljefyldt; Glimmer; Hamret; Mat; Poleret; Satin; Tekstureret; Andet
pt-PT: Acabamento da medalha: Antigo; Escovado; Com esmalte; Purpurinas; Martelado; Mate; Polido; Acetinado; Texturizado; Outro
nl: Medaille afwerking: Antiek; Geborsteld; Met emaille gevuld; Glitter; Gehamerd; Mat; Gepolijst; Satijn; Getextureerd; Overige
ja: メダル仕上げ: アンティーク; ブラッシュド; エナメル加工; グリッター; 槌目模様; マット; ポリッシュ; サテン; テクスチャー加工; その他
sl-SI: Površinska obdelava medalje: Starinsko; Krtačeno; Polnjeno z emajlom; Bleščice; Kovano; Mat; Polirano; Saten; Teksturirano; Drugo
zh-CN: 奖牌表面工艺: 仿古; 拉丝; 珐琅填充; 闪粉; 锤纹; 哑光; 抛光; 缎面; 纹理; 其他
pl: Wykończenie medalu: Antyczne; Szczotkowane; Wypełnione emalią; Z brokatem; Młotkowane; Matowe; Polerowane; Satynowe; Teksturowane; Inne
pt-BR: Medalha acabamento: Antigo; Escovado; Preenchido com esmalte; Glitter; Martelado; Fosco; Polido; Acetinado; Texturizado; Outro
tr: Madalya yüzey bitişi: Antika; Fırçalanmış; Emaye dolgulu; Simli; Dövme; Mat; Parlatılmış; Saten; Dokulu; Diğer
vi: Hoàn thành huy chương: Giả cổ; Mài xước; Đổ men; Phủ nhũ; Chạm búa; Nhám; Đánh bóng; Satin; Có hoa văn; Khác
zh-TW: 獎牌表面處理: 仿古; 拉絲; 琺瑯填色; 亮粉; 錘紋; 霧面; 拋光; 緞面; 紋理; 其他
nb: Medaljefinish: Antikk; Børstet; Emaljefylt; Glitter; Hamret; Matt; Polert; Sateng; Strukturert; Annet
el: Φινίρισμα μεταλλίου: Αντικέ; Βουρτσισμένο; Με επίστρωση σμάλτου; Γκλίτερ; Σφυρήλατο; Ματ; Γυαλισμένο; Σατινέ; Ανάγλυφο; Άλλο
en: Medal finish: Antique; Brushed; Enamel-filled; Glitter; Hammered; Matte; Polished; Satin; Textured; Other
hr-HR: Završna obrada medalje: Antikno; Brušeno; Ispunjeno emajlom; Šljokice; Kovano; Mat; Polirano; Saten; Teksturirano; Ostalo
ru: Отделка медали: Под старину (антик); Брашированная; С эмалью; Глиттер; Кованая; Матовая; Полированная; Сатиновая; Текстурированная; Другое
sk-SK: Úprava medaily: Antik; Brúsené; Vyplnené smaltom; Trblietavé; Tepané; Matné; Leštené; Satén; Textúrované; Iné
sv: Medaljfinish: Antik; Borstad; Emaljfylld; Glitter; Hamrad; Matt; Polerad; Satin; Strukturerad; Annat
it: Finitura della medaglia: Anticato; Spazzolato; Smaltato; Con brillantini; Martellato; Opaco; Lucido; Satinato; Testurizzato; Altro
fr: Finition de la médaille: Antique; Brossé; Émaillé; Pailleté; Martelé; Mat; Poli; Satiné; Texturé; Autre